# 期初数调整？

提问人：daikan 时间：2011-01-29 09:14:13
报表期初数调整时，如何涉及到去年的损益，是否需要调整去年利润表相关项目。如果涉及到前年的损益，是否就只需要调整资产负债表未分配利润及相关项目即可。

回答人：chenyiwei
如果需调整报告期或前期比较期间的损益的，应当调整前期比较利润表和比较资产负债表上的相关金额。 如果需调整报告期最早期初之前的损益的，应调整最早比较期间的留存收益余额。